【裁判字號】    98,交聲,3218
【裁判日期】    981028
【裁判案由】    交管條例聲異
【裁判全文】
臺灣板橋地方法院交通事件裁定        98年度交聲字第3218號
原處分機關  交通部公路總局臺北區監理所板橋監理站
異  議  人
即受處分人  甲○○
上列受處分人因違反道路交通管理處罰條例案件，對於交通部公
路總局臺北區監理所板橋監理站中華民國98年8 月25日所為之板
監裁字裁41-AEY213580號處分（原舉發案號：北市警交字第
AEY213580 號）聲明異議，本院裁定如下：
    主  文
原處分撤銷。
甲○○不罰。
    理  由
一、原處分意旨略以：異議人即受處分人甲○○於民國98年7 月
    2 日下午4 時58分許，將其所有之車號CUX-700 號重型機車
    停放於臺北市中正區○○○路166 號對角人行道上停車格外
    ，而有停車位置不依規定之違規行為，經臺北市政府警察局
    中正第一分局介壽路派出所執勤員警拍照採證後，逕行製單
    舉發，爰依道路交通管理處罰條例第56條第1 項第9 款規定
    裁處罰鍰新臺幣（下同）600 元等語。
二、聲明異議意旨略以：異議人所有之機車原係停放在合法停車
    格內，係遭他人移動拉出而形成如舉發照片橫停於停車格外
    之狀態，為此聲明異議，請求撤銷原處分云云。
三、按汽車駕駛人停車時，停車時間、位置、方式、車種不依規
    定者者，處600 元以上1200元以下罰鍰，道路交通管理處罰
    條例第56條第1 項第9 款固定有明文。惟按法院受理交通事
    件，準用刑事訴訟法之規定，道路交通管理處罰條例第89條
    前段定有明文，是以最高法院76年台上字第4986號判例所揭
    櫫「認定犯罪事實所憑之證據，雖不以直接證據為限，間接
    證據亦包括在內，然而無論直接證據或間接證據，其為訴訟
    上之證明，須於通常一般之人均不致有所懷疑，而得確信其
    為真實之程度者，始得據為有罪之認定，倘其證明尚未達到
    此一程度，而有合理之懷疑存在而無從使事實審法院得有罪
    之確信時，即應由法院為諭知被告無罪之判決」之刑事訴訟
    法上重要原則，於法院審理違反道路交通管理處罰條例案件
    時，當有其適用，如法院踐行調查證據之程序後，就原處分
    機關所認定之行為人違規事實仍有合理懷疑，而無法確信行
    為人有道路交通管理處罰條例各該處罰條文之構成要件事實
    時，即應依刑事訴訟法上罪疑唯輕之原則，作有利於受處分
    人之認定。
四、經查：證人即案發當天與異議人同行之友人乙○○於本院調
    查時具結證稱：當天異議人要到東吳大學上總復習班課程，
    伊剛好也要去東吳大學城區部圖書館找資料，異議人就載伊
    一起去，異議人停好車之後，異議人去上課，伊就查資料，
    查完資料要去台大，伊就向異議人借車，要去牽車時，始發
    現異議人之機車已經被移出停車格外，伊查完資料後，伊有
    把這件事情告訴異議人。當時伊看到機車本來是停直的，後
    來發現機車停橫的，明顯有被移動的跡象，因為後輪卡住車
    鎖，很難將車鎖打開，因為車鎖整個卡在車輪底下等情綦詳
    （見本院98年10月14日訊問筆錄），核與異議人到庭所供述
    之情節一致，是異議人所辯上詞，非無可信。又觀諸卷附採
    證照片可知，異議人機車停放位置旁即有一可容機車停放之
    停車格，則其於機車停車格尚有空間可供停放之情況下，何
    以不將機車停放於停車格內，反而將之全然橫置於機車停車
    格外？亦非無疑。是異議人辯稱其機車原合法停放於機車停
    車格內，係後來遭人外力移動於機車停車格外等語，當非全
    然無據。此外，復查無其他證據足認異議人確有上開停車位
    置不依規定之違規事實，自難遽認異議人有此違規行為，原
    處分機關逕為裁罰，其處分尚有未洽。本件聲明異議為有理
    由，原處分自應予以撤銷，另諭知異議人不罰，以資審慎。
五、據上論斷，應依應依道路交通管理處罰條例第87條第2 項，
    道路交通案件處理辦法第20條前段，裁定如主文。
中    華    民    國    98    年    10    月    28    日
                      交通法庭  法  官  吳佳穎
以上正本證明與原本無異
如不服本裁定應於送達後5日內向本院提出抗告狀
                                書記官  黃炎煌
中    華    民    國    98    年    10    月    28    日


司法院資訊處製作；財團法人民間司法改革基金會備份。
